# 求助陈版：怎么区分制造费用和管理费用?采购部门的工资算哪个费用?

提问人：573533988 时间：2018-01-01 13:55:28
怎么区分制造费用和管理费用?采购部门的工资计入哪个科目?

回答人：chenyiwei
总的原则就是：依据存货准则中对“可计入存货成本的支出的范围”的判定原则，只有有助于改变存货的物理状态，使其达到当前状态和场所所需的必要、合理的支出才可以计入存货成本。 采购部门工资应计入管理费用。理论上专为采购某批材料发生的差旅费等可以计入该批材料的采购成本，但一般简化处理。